# 请问销售费用中的会务费和所得税的问题

提问人：蜀郭浪君 时间：2011-07-06 19:12:55
企业1-6月发生的会务费 160 多万，看了之后发现有一部分发票上写的住宿费 有一部分是定额发票 （只有 78400 写的是会议费后附了一份承办商务会议的合同）在做所得税的时候这部分东西都能抵扣么？ 如果能抵扣 需要给税务局提供哪些资料呢？ 麻烦各位写一下抵扣与否的依据

回答人：chenyiwei
老税法下《企业所得税税前扣除办法》对此有规定。新税法下虽然已经失效，但在一定程度上可参照。